【裁判字號】    95,訴,3477
【裁判日期】    951229
【裁判案由】    毒品危害防制條例
【裁判全文】
臺灣板橋地方法院刑事判決              95年度訴字第3477號
公  訴  人  臺灣板橋地方法院檢察署檢察官
被      告  甲○○
上列被告因違反毒品危害防制條例案件，經檢察官提起公訴（95
年度偵字第23234 號），本院依簡式審判程序，判決如下：
    主  文
甲○○轉讓第一級毒品，累犯，處有期徒刑壹年貳月；又轉讓第
一級毒品，累犯，處有期徒刑壹年貳月；應執行有期徒刑壹年拾
月。
    事  實
一、甲○○：(一)於民國83年間，因違反肅清煙毒條例案件，經本
    院以83年度訴字第2343號判決判處有期徒刑3 年2 月，復經
    臺灣高等法院以84年度上訴字第706 號判決駁回上訴確定，
    入監執行於88年5 月17日縮短刑期假釋出監；(二)於假釋期間
    之89年間，因違反毒品危害防制條例案件（施用毒品），經
    本院以89年度訴字第1206號判決分別判處有期徒刑7 月、4
    月，應執行有期徒刑10月確定；復經撤銷前開(一)所示之假釋
    ，應執行殘刑有期徒刑1 年7 月又9 日，上開數罪刑，經送
    監接續執行，於92年2 月1 日縮刑期滿執行完畢（構成累犯
    ）；(三)於93年間，又因違反毒品危害防制條例案件（施用毒
    品），經本院以93年度訴字第1470號判決判處有期徒刑1 年
    確定，入監執行於95年4 月28日縮刑期滿執行完畢（亦構成
    累犯）。詎其猶不知悔改，明知海洛因業經毒品危害防制條
    例列為第一級毒品，不得轉讓、持有，於95年8 月25日傍晚
    某時許，在臺北縣板橋市○○路560 號之臺北縣立殯儀館旁
    ，因友人黃素梅（為成年人）毒癮發作，竟基於無償轉讓第
    一級毒品海洛因之犯意，提供其所有之第一級毒品海洛因些
    許（量微真實重量不詳，然無證據證明淨重已逾5 公克），
    無償轉讓供黃素梅施用。不久，黃素梅因毒癮再度發作，於
    95 年9月2 日上午某時許，在臺北縣板橋市之介壽公園內，
    又起意向甲○○索討少量之第一級毒品海洛因，甲○○遂另
    行起意而基於無償轉讓第一級毒品海洛因之犯意，提供其所
    有之第一級毒品海洛因少許（量微真實重量不詳，亦無證據
    證明淨重已逾5 公克），無償轉讓予黃素梅供其施用（黃素
    梅所涉2 次施用毒品犯行，由本院另案審理中）。嗣於95年
    9 月7 日8 時許，為警在臺北縣板橋市○○路○ 段163 巷32
    之3 號4 樓之甲○○居處，查獲甲○○、黃素梅二人，並扣
    得甲○○所有供自身施用之海洛因18包（合計淨重2.7 公克
    ）、注射針筒2 支、殘渣袋3 只及黃素梅所有而供其個人施
    用之注射針筒11支、橡皮筋1 條，始悉上情。
二、案經臺灣板橋地方法院檢察署檢察官自動檢舉偵查起訴。
    理  由
一、本案被告甲○○所犯係死刑、無期徒刑、最輕本刑為3 年以
    上有期徒刑以外之罪，其於準備程序中就被訴事實為有罪之
    陳述，經本院告知簡式審判程序之旨，並聽取公訴人、被告
    之意見後，經合議庭裁定由受命法官獨任進行簡式審判程序
    ，合先敘明。
二、上揭犯罪事實，業據被告於本院審理時坦承不諱，核與證人
    黃素梅於警詢、偵查中指證之情節相符，足認被告自白與事
    實相符。本案事證明確，被告犯行堪以認定，應依法論科。
三、查海洛因係毒品危害防制條例第2 條第2 項第1 款所稱之第
    一級毒品。核被告先後2 次轉讓第一級毒品海洛因之行為，
    均係犯同條例第8 條第1 項之轉讓第一級毒品罪。其2 次轉
    讓第一級毒品前持有之低度行為，均為轉讓之高度行為所吸
    收，不另論罪。另按轉讓毒品達一定數量者，加重其刑至二
    分之一，其標準由行政院定之，毒品危害防制條例第8 條第
    6 項定有明文；並行政院據該規定於93年1 月7 日發布轉讓
    持有毒品加重其刑之數量標準，該標準第2 條第1 項第1款
    規定，轉讓第一級毒品：淨重5 公克以上者，加重其刑至二
    分之一。然查：被告先後2 次所轉讓之第一級毒品，均未扣
    案，無法測得實際重量，惟依證人黃素梅證述之情節觀之，
    被告每次均僅轉讓少許之海洛因供其施用，可知被告2 次所
    轉讓海洛因之數量均甚為少量，揆諸「罪證有疑，利歸被告
    」之證據法則，尚難認被告先後2 次轉讓之第一級毒品海洛
    因淨重之數量分別已逾5 公克以上，自無適用該條項之必要
    ，附此敘明。又被告有如事實所示之犯罪科刑及執行情形，
    有臺灣高等法院被告前案紀錄表在卷可稽，其於上開有期徒
    刑執行完畢後5 年內，故意2 次再犯本案有期徒刑以上之罪
    ，均為累犯，皆應依刑法第47條第1 項之規定，加重其刑。
    被告所犯上開2 次轉讓第一級毒品罪，犯意各別，行為互殊
    ，應分論併罰。爰審酌被告除自身施用毒品外，又2 次轉讓
    海洛因供他人施用，不僅戕害他人身心，亦對社會治安造成
    危害，應予非難，兼衡被告犯罪之動機、目的、所轉讓之數
    量非鉅及犯罪後坦承犯行之態度等一切情狀，分別量處如主
    文所示之刑，並合併定其應執行之刑，以資懲儆。至扣案之
    海洛因18包（合計淨重2.7 公克）、注射針筒2 支及殘渣袋
    3 只，固係被告所有，然係供其自身施用毒品所用之物，業
    經被告供明在卷，另扣案之注射針筒11支及橡皮筋1 條，則
    係證人黃素梅所有而供其個人施用毒品所用之物，亦經證人
    黃素梅證述明確，足認上開扣案物品，分別係有關被告或證
    人黃素梅所涉施用第一級毒品犯行之相關證物，均核與本案
    論罪科刑之轉讓第一級毒品部分無涉，自不宜於本案逕予宣
    告沒收銷燬之或沒收，是檢察官請求併予宣告沒收部分，尚
    有誤會，末此指明。
據上論斷，應依刑事訴訟法273 條之1 第1 項、第299 條第1 項
前段，毒品危害防制條例第8 條第1 項，刑法第11條前段、第47
條第1 項、第51條第5 款，判決如主文。
本案經檢察官郭季青到庭執行職務。
中    華    民    國    95    年    12    月    29    日
                  刑事第十九庭  法  官  鄧雅心
以上正本證明與原本無異。
如不服本判決應於送達後10日內向本院提出上訴狀。
                                書記官  王小芬
中    華    民    國    95    年    12    月    29    日
附錄本案論罪科刑法條
毒品危害防制條例第八條
轉讓第一級毒品者，處一年以上七年以下有期徒刑，得併科新臺
幣一百萬元以下罰金。
轉讓第二級毒品者，處六月以上五年以下有期徒刑，得併科新臺
幣70萬元以下罰金。
轉讓第三級毒品者，處三年以下有期徒刑，得併科新臺幣三十萬
元以下罰金。
轉讓第四級毒品者，處一年以下有期徒刑，得併科新臺幣十萬元
以下罰金。
前四項之未遂犯罰之。
轉讓毒品達一定數量者，加重其刑至二分之一，其標準由行政院
定之。


司法院資訊處製作；財團法人民間司法改革基金會備份。
